【裁判字號】    89,上易,4305
【裁判日期】    891221
【裁判案由】    竊盜
【裁判全文】
臺灣高等法院刑事判決                          八十九年度上易字第四三五號
    上  訴  人
    即  被  告  甲○○
右上訴人因竊盜案件，不服臺灣台北地方法院八十九年度易字第一九六五號，中華民
國八十九年十月二十六日第一審判決（起訴案號：臺灣地方法院檢察署八十九年度偵
字第一五五四二號）提起上訴，本院判決如左：
    主  文
上訴駁回。
    事  實
一、甲○○曾有三次竊盜罪前科紀錄，猶不知悔改，於民國八十九年七月二十五日晚
    間與友人聚會喝酒，經友人載至台北市○○○路、復興北路口，原擬搭乘七十四
    號公車返回住處，竟因酒醉而於路旁睡覺，迄至翌日凌晨二時許始睡醒，卻已無
    公車行駛可供返家，亦缺錢搭乘計程車，甲○○見該處停放數輛機車，竟意圖為
    自己不法之所有，基於概括之犯意，先行竊取某一不詳姓名年籍資料之人遺留於
    其所有車牌號碼不詳之機車行李箱上之機車鑰匙一把，再持該把鑰匙啟動竊取乙
    ○○所有、車牌號碼為ＡＡＤＤ二四六號之重型機車（該機車係於同年月二十一
    日十時許，在台北市○○○路○段二二三巷口失竊，經人移置於上址）重型機車
    ，得手後供己騎用。嗣於同年八月三日十九時許，甲○○騎乘上開竊得之機車，
    行經台北市○○街十九若二弄時，為警查獲，並扣得上開機車鑰匙一把。
二、案經乙○○訴由台北市政府警察局文山第二分局報請台灣台北地方法院檢察署檢
    察官偵查並聲請簡易判決處刑。
    理  由
一、訊據被告甲○○固坦承於右開時地竊取他輛機車之鑰匙一把以啟動甲○○失竊之
    機車等情不諱，惟矢口否認有何竊盜犯行，辯稱：該輛機車非常老舊，其以為係
    屬廢棄之舊車云云。
二、然查右揭事實，業據告訴人乙○○指訴歷歷（見偵查卷第六至七頁之偵訊談話筆
    錄），並有切結書、贓物認領單據、車輛竊盜、車牌失竊資料個別查詢報表｜查
    詢車輛認可資料在卷（見偵查卷第十一至十二、十四頁）及機車鑰匙一支扣案可
    稽，被告於警訊時亦供稱：「大約在八十九年七月二十五日左右（正確日期我已
    忘記）凌晨兩時，於北市○○○路慨進南京東路口，因見該車鑰匙仍插在車上，
    所以就利用該只鑰匙開啟電門而使用」「我記得當時我與朋友在遼寧街喝酒，當
    時我已喝醉而我朋友將我載至復興北路與南京東路口讓我下車欲坐七十四號公車
    回文山區，但當時我已無錢坐計程車回家，剛好看到該部機車鑰匙仍插在機車上
    ，所以我才臨時起意，竊取該部機車。作為代步工具之用」「竊得該部機車後偶
    而有騎用該部機車」等語（八十九年度偵字第一五五四二號偵查卷第四頁背面、
    第五頁正面）。於偵查時供稱：「鑰匙是我在旁邊車子的行李箱看到，所以將它
    拔下就每部機車試試看，結果試成這一部」「當時是晚上我喝了很多酒，朋友載
    我至七十四號公車站前放我下來，我一下車我醉了，所以沒搭公車，至半夜二點
    鐘醒來，就偷了這部車，因無公車可坐，也沒錢坐計程車回家」「為貪圖方便，
    從偷來至被抓我只使用了三次」等語（八十九年度偵字第一五五四二號偵查卷第
    二十七頁背面、第二十八頁正面）。於原審審理時供稱：「我因與朋友喝酒，朋
    友載我到路邊，我因喝醉而睡著了，醒來已經二點了，因隔天還要上班，急著要
    回家，我看見騎樓停放一部老舊的機車，附近都是辦公大樓，我想那部車是屬於
    人家廢棄的舊車，正好看見該機車旁另一部機車行李箱鑰匙孔那邊有插一把鑰匙
    ，所以我就拿那一把鑰匙，所以我就拿那一把鑰匙啟動了本案的機車」等語（一
    審卷第十九頁）。足見被告於啟動本案機車之際，明知該機車為他人所有，卻仍
    擅自騎乘供己之用，其具有不法所有之意圖甚明。再參以被害人即機車之使用人
    車主乙○○於警訊時指稱該機車失竊時尚值新台幣一萬元，自非已無價值之物，
    是被告事後稱伊以為係廢棄之機車云云，核不足採。被告所辯，顯係卸責之詞，
    不足採信。故本件事證明確，被告犯行堪以認定。
三、核被告所為，係犯刑法第三百二十條第一項之竊盜罪。其先後二次犯行，時間緊
    接，犯罪構成要件相同，顯係基於概括犯意為之，為連續犯，依刑法第五十六條
    規定，以一罪論，並加重其刑。
四、原審認被告罪證明確，援引刑法第五十六條、第三百二十條第一項，罰金罰鍰提
    高標準條例第一條前段之規定，並審酌被告被告之犯罪動機、不法目的、行竊手
    段、、對被害人所造成之損害及犯後態度等一切情狀，量處有期徒刑三月。並敘
    明扣案之機車鑰匙一把並非被告所有，毋庸宣告沒收，原審判決並無不當，量刑
    亦屬妥適，被告上訴意旨猶指伊因與友人聚飲喝酒，致於該晚醉臥南京東路、復
    興路口，俟宿醉稍醒，於意識未清醒下致竊騎被害人乙○○之機車返回住處，又
    前案被判刑部分，被告亦係無辜之受害者，該案係由真正之犯罪者陳怡仁盜騎失
    竊之贓車被警方查獲。被告與該竊案，了無干涉，被告因為該君同仁，在其誤引
    之下，造成法院誤判云云。然查被告縱係飲酒晚歸無車可乘，惟當時被告尚能在
    另部機車之行李箱上取下鑰匙並啟動本件機車騎回家裡，顯見其行竊當時神智尚
    屬清醒，退步而言，縱被告所辯屬實，惟查其既係一時之便而騎乘他人機車回家
    ，理應於返家之後，即設法將該機車騎回現場或設法返還車主，惟其並未如此，
    竟於八十九年七月二十五日騎回該部機車之後，即供己騎用，直至同年八月三日
    十九時許，尚騎乘該機車外出，於行經台北市○○街十九若二弄時始被警查獲，
    前後使用該機車近十日之久，顯見其具有不法所有之意圖，又被告前曾有三次竊
    盜罪前科紀錄，且均經法院判刑確定，此有本院被告全國前案紀錄表一份在卷可
    稽，自不容被告輕言前案係法院誤判所致，綜上所述，被告上開辯解，顯係卸責
    之詞，不足採信，其上訴核無理由，應予駁回。。又查被告前於八十三年、八十
    八年間均因竊盜案，分別經台灣台北地方法院、臺灣板橋地方法院判處罰金銀元
    三千元，並分別於八十三年七月二十五日、八十九年五月十九日執行完畢，仍不
    知悔改而犯本案之竊盜罪，此有台灣高等法院檢察署刑案紀錄簡覆表在卷可證，
    固不構成累犯，惟參以其屢犯竊盜罪，且本件犯後仍飾詞狡辯，不具悔意，故本
    院認不宜宣告緩刑，附此敘明。
據上論斷，應依刑事訴訟法第三百六十八條，判決如主文。
本案經檢察官吳慎志到庭執行職務。
中    華    民    國    八十九    年     十二       月      二十一      日
                          臺灣高等法院刑事第十七庭
                              審判長法  官  陳  正  雄
                                    法  官  林  勤  純
                                    法  官  許  錦  印
右正本證明與原本無異。
不得上訴。
                                    書記官  黃  德  煌
中    華    民    國    八十九    年     十二       月      二十六      日
附錄本判決論罪科刑法條全文：
中華民國刑法第三百二十條：
意圖為自己或第三人不法之所有，而竊取他人之動產者，為竊盜罪，處五年以下有期
徒刑、拘役或五百元以下罰金。
意圖為自己或第三人不法之利益，而竊佔他人之不動產者，依前項之規定處斷。
前二項之未遂犯罰之。


司法院資訊處製作；財團法人民間司法改革基金會備份。
